臺灣雲林地方法院刑事判決　　　　　　　 94年度易字第203號
公　訴　人　臺灣雲林地方法院檢察署檢察官
被　　　告　乙○○　男　31歲.
　　　　　　　　　　　32號
上列被告因違反毒品危害防制條例案件，經檢察官提起公訴（93
年度毒偵字第1597、1795號、94年度毒偵字第274 號），被告就
被訴事實為有罪之陳述，經本院合議庭裁定依簡式審判程序審理
，本院判決如下：
    主  文
乙○○連續施用第二級毒品，累犯，處有期徒刑捌月。扣案之塑
膠鏟管壹支、塑膠吸管壹支、注射針筒壹支、玻璃吸管器貳支，
均沒收之。
    事  實
一、乙○○前於民國90年間因施用第二級毒品案件，經送強制戒
    治，90年9 月7 日停止戒治處分出所，所餘期間付保護管束
    ，同年10月6 日保護管束期滿執行完畢；其刑事責任部分，
    另由本院於90年2 月26日判處有期徒刑六月確定，與轉讓第
    二級毒品之有期徒刑十月案件，合併定應執行刑一年二月，
    90年9 月7 日入監執行，91年11月6 日縮刑期滿甫執行完畢
    （構成累犯）。復因施用第二級毒品案件，經本院於93年9
    月7 日判處有期徒刑六月確定（執行中）。猶不知悔改，在
    上開強制戒治執行完畢釋放後，五年內復基於施用第二級毒
    品安非他命之概括犯意，自93年9 月19日採尿前回溯96小時
    內之某時起，至同年12月31日21時許止，連續在其雲林縣斗
    南鎮○○里○○路17之7 巷2 弄32號之住處，以將毒品安非
    他命置於玻璃球內，用火燒烤使之產生煙霧後吸食其煙之方
    式，施用安非他命多次。嗣為警分別於：(一)、93年9 月19日
    23 時40 分許，在雲林縣斗南鎮○○路500 號「斗南分局」
    ，因其係毒品調驗人口經採集其親排尿液送驗，呈「甲基安
    非他命陽性反應」。(二)、93年12月10日上午12時許，在雲林
    縣斗南鎮○○里○○路17之7 巷2 弄32號查獲，並扣得塑膠
    鏟管1 支、塑膠吸管1 支、注射針筒1 支、玻璃吸食器2 支
    等物，經採尿送驗，呈「甲基安非他命陽性反應」。(三)、94
    年1 月1 日上午8 時50分許，在雲林縣斗南鎮○○路500 號
    「斗南分局」，經其主動接受採尿送驗，亦呈「甲基安非他
    命陽性反應」，始查悉上情。
二、案經雲林縣警察局斗南分局報請臺灣雲林地方法院檢察署檢
    察官偵查起訴。
    理  由
一、程序方面：
　  本件被告乙○○所犯為死刑、無期徒刑、最輕本刑三年以上
    有期徒刑及高等法院管轄第一審案件以外之罪，並經被告於
    準備程序進行中，就前揭被訴事實為有罪之陳述，經法官告
    知簡式審判程序之旨，並聽取公訴人、被告之意見後，合議
    庭認為適宜，依刑事訴訟法第273 條之1 第1 項之規定，裁
    定進行簡式審判程序。
二、認定犯罪事實所根據的證據及理由：
  (一)被告乙○○之自白。
  (二)雲林縣警察局斗南分局查獲煙毒、麻管嫌犯尿液送檢真實姓
    名登記簿、真實姓名對照表（93年9 月19日採尿）、雲林縣
    衛生局93年10月19日檢體編號第0000－0000號之煙毒尿液檢
    驗成績書、長榮大學毒物研究中心94年1 月6 日檢體編號
    DX0000000 號之尿液檢驗報告、雲林縣警察局斗南分局查獲
    煙毒、麻管嫌犯尿液送檢真實姓名對照表（93年12月10日採
    尿）、雲林縣衛生局94年1 月17日檢體編號第00000000號之
    煙毒尿液檢驗成績書、雲林縣警察局斗南分局查獲煙毒、麻
    管嫌犯尿液送檢真實姓名對照表（94年1 月1 日採尿）、雲
    林縣衛生局94年1 月17日檢體編號第00000000號之煙毒尿液
    檢驗成績書各1 件。足以證明被告於93年9 月19日、93年12
    月10日及94年1 月1 日所採集其親排之尿液，呈甲基安非他
    命陽性反應。
  (三)扣案之塑膠鏟管1 支、塑膠吸管1 支、注射針筒1 支、玻璃
    吸管器2 支。
  (四)臺灣雲林地方法院檢察署刑事資料查註紀錄表、全國施用毒
    品案件紀錄表、受觀察勒戒人毒品及前科紀錄簡列表、臺灣
    雲林地方法院被告院內索引卡紀錄表及臺灣高等法院被告全
    國前案紀錄表各1 件。足以證明被告前因施用毒品，經強制
    戒治執行完畢釋放後，5 年內再犯上開連續施用第二級毒品
    之罪。
三、論罪科刑的理由：
  (一)按安非他命為毒品危害防制條例第2 條第2 項第2 款所定之
    第二級毒品，不得非法持有、施用。核被告乙○○所為，係
    犯毒品危害防制條例第10條第2 項施用第二級毒品罪。
  (二)被告持有安非他命行為，為施用之高度行為所吸收，不另論
    罪。
  (三)被告先後多次施用第二級毒品安非他命之犯行，時間緊接，
    犯罪構成要件相同，顯係基於概括犯意反覆為之，為連續犯
    ，應依刑法第56條之規定論以連續施用連續施用第二級毒品
    之一罪，並依法加重其刑。
  (四)查被告前於90年間因施用第二級毒品案件，經法院於90年2
    月26日判處有期徒刑六月確定，與轉讓第二級毒品之有期徒
    刑十月案件，合併定應執行刑一年二月，90年9 月7 日入監
    執行，91年11月6 日縮刑期滿甫執行完畢，有臺灣雲林地方
    法院檢察署刑事資料查註紀表、臺灣雲林地方法院被告院內
    索引卡紀錄表、臺灣高等法院被告全國前案紀錄表各1 件在
    卷可參，其於5 年內再犯有期徒刑以上之本罪，為累犯，應
    依法加重其刑，併遞加重之。
  (五)爰審酌被告正值青壯竟不思進取，前因施用毒品犯行經法院
    強制戒治執行完畢，猶不知警惕，再犯本件施用毒品之罪，
    亟待矯治，而施用毒品係屬自戕行為並未損害他人，及其於
    犯罪後深知悔悟，坦承犯行，犯罪後態度尚佳，並表明一定
    會戒掉毒品等一切情狀，量處如主文所示之刑示懲。
  (六)扣案之塑膠鏟管1 支、塑膠吸管1 支、注射針筒1 支、玻璃
    吸管器2 支等物，均係被告所有，且係供施用安非他命所用
    之物，均應依刑法第38條第1項第2款之規定宣告沒收之。
四、適用之法律：
  (一)刑事訴訟法第273 條之1 第1 項、第299 條第1 項前段。
  (二)毒品危害防制條例第10條第2 項，刑法第11條、第56條、第
    47條、第38條第1項第2款。
本案經檢察官甲○○到庭執行職務。
中　　華　　民　　國　　94　　年　　6 　　月　　16　　日
                  刑事第四庭    法  官  李淑惠
以上正本證明與原本無異。
如不服本判決應於送達後10日內向本院提出上訴狀。
                                書記官　徐基典
中　　華　　民　　國　　94　　年　　6 　　月　　16　　日
附錄論罪法條
毒品危害防制條例第10條
施用第一級毒品者，處六月以上五年以下有期徒刑。
施用第二級毒品者，處三年以下有期徒刑。
